【裁判字號】    98,訴,2006
【裁判日期】    981221
【裁判案由】    毒品危害防制條例
【裁判全文】
臺灣臺北地方法院刑事判決              98年度訴字第2006號
公  訴  人  臺灣臺北地方法院檢察署檢察官
被      告  甲○○
上列被告因毒品危害防制條例案件，經檢察官提起公訴（98年度
偵字第25047號、98年度毒偵字第3113號），經本院合議庭裁定
改依簡式審判程序審理，茲判決如下：
    主    文
甲○○施用第一級毒品，處有期徒刑陸月，如易科罰金，以新臺
幣壹仟元折算壹日。
扣案第一級毒品海洛因壹包（毛重零點壹捌公克，淨重零點零
公克），沒收銷燬。
    事    實
一、甲○○曾有贓物、侵占及違反毒品危害防制條例等前科，其
    中於民國九十六年間，因違反毒品危害防制條例案件，經本
    院以九十六年度毒聲字第七０九號裁定送觀察、勒戒後，認
    有繼續施用毒品傾向，再經本院以九十七年度毒聲字第一九
    六號裁定令入戒治處所施以強制戒治一年，嗣於九十七年十
    二月一日停止戒治出所，於九十八年二月二十七日縮刑期滿
    執行完畢，經臺灣臺北地方法院檢察署檢察官以九十七年度
    戒毒偵字第二二五號為不起訴處分確定在案。仍不知戒除，
    又基於施用第一級毒品海洛因之犯意，於九十八年十月二十
    日晚上十時許，在其臺北縣中和市○○街二五巷三八弄一號
    住處內，以將第一級毒品海洛因加水稀釋後以注射針筒注射
    之方式（注射針筒業遭甲○○丟棄滅失），施用第一級毒品
    海洛因一次。旋於翌日下午二時四十分許，在臺北市○○區
    ○○路二四號前，為警盤查攔檢查獲，並扣得甲○○所有供
    己施用之第一級毒品海洛因一包（毛重０‧一八公克，淨重
    ０‧０三公克），嗣經警對其採尿送驗後呈嗎啡、可待因陽
    性反應，始知上情。
二、案經臺北市政府警察局萬華第一分局報請臺灣臺北地方法院
    檢察署檢察官偵查起訴。
    理    由
一、訊據被告甲○○對於其有於上開時、地施用第一級毒品海洛
    因之犯罪事實坦承不諱，且經將被告於上開時、地為警查獲
    後，經警對其所採得之尿液送交鑑驗結果，確呈嗎啡、可待
    因陽性反應，此有臺北市政府警察局萬華分局九十八年十一
    月十三日北市警萬分刑字第０九八三三一四七０００號函暨
    函覆之臺北市政府警察局偵辦毒品案件尿液檢體委驗單、臺
    灣尖端先進生技醫藥股份有限公司濫用藥物檢驗報告及結文
    各一份在卷可稽（偵查卷第五五頁至第五八頁）。且被告於
    上開時、地為警查獲時，所扣得之白色粉末一包，經鑑驗結
    果，確含有第一級毒品海洛因成分（毛重０‧一八公克，淨
    重０‧０三公克），此亦有臺北市政府警察局萬華分局搜索
    扣押筆錄、扣押物品目錄表及查獲涉嫌毒品危害防制條例毒
    品初步鑑驗報告單各一份及鑑驗照片一張附卷足憑（偵查卷
    第一三頁至第一九頁）。足徵被告上開自白符實可採。
二、被告曾有贓物、侵占及違反毒品危害防制條例等前科，其中
    於九十六年間，因違反毒品危害防制條例案件，經本院以九
    十六年度毒聲字第七０九號裁定送觀察、勒戒後，認有繼續
    施用毒品傾向，再經本院以九十七年度毒聲字第一九六號裁
    定令入戒治處所施以強制戒治一年，嗣於九十七年十二月一
    日停止戒治出所，於九十八年二月二十七日縮刑期滿執行完
    畢，經臺灣臺北地方法院檢察署檢察官以九十七年度戒毒偵
    字第二二五號為不起訴處分確定在案，此有臺灣高等法院被
    告前案紀錄表一份在卷可按，被告在其上開違反毒品危害防
    制條例案件之觀察、勒戒及強制戒治執行完畢釋放後，五年
    以內再犯施用第一級毒品之罪甚明。從而，本件事證明確，
    被告施用第一級毒品海洛因之犯行，洵堪認定，應予依法論
    處。
三、核被告所為，係犯毒品危害防制條例第十條第一項之施用第
    一級毒品罪。被告持有第一級毒品海洛因進而施用，其持有
    第一級毒品海洛因之低度行為，應為其施用第一級毒品海洛
    因之高度行為所吸收，不另論罪。爰審酌被告前因違反毒品
    危害防制條例之施用毒品案件，經觀察、勒戒及強制戒治執
    行完畢後，仍不知戒除，又於上開時、地同時施用第一級毒
    品海洛因、施用為自戕行為、所生危害及事後坦承犯行之態
    度等一切情狀，量處如主文所示之刑，並諭知易科罰金之折
    算標準。至扣案之第一級毒品海洛因一包（毛重０‧一八公
    克，淨重０‧０三公克），應依毒品危害防制條例第十八條
    第一項前段之規定宣告沒收銷燬。至被告所有供其本件施用
    第一級毒品海洛因所用之未扣案注射針筒一支，已遭被告丟
    棄滅失，業據被告於本院準備程序中供述在卷，本院自無從
    併予宣告沒收，附此敘明。
四、按被告所犯為死刑、無期徒刑、最輕本刑三年以上有期徒刑
    之罪或高等法院管轄第一審案件以外之罪，並經被告於準備
    程序就被訴事實為有罪之陳述，經告知簡式審判程序之旨，
    並聽取被告及檢察官之意見後，經本院合議庭依刑事訴訟法
    第二百七十三條之一規定，裁定由受命法官獨任進行簡式審
    判程序審理，併予敘明。
據上論斷，依刑事訴訟法第二百七十三條之一第一項、第二百九
十九條第一項前段，毒品危害防制條例第十條第一項、第十八條
第一項，刑法第十一條前段、第四十一條第一項前段，判決如主
文。
本案經檢察官沈志成到庭執行職務。
中    華    民    國    98    年    12    月    21    日
                        臺灣臺北地方法院刑事第十五庭
                            法  官  吳麗英
上正本證明與原本無異。
如不服本判決應於收受送達後10日內向本院提出上訴書狀，並應
敘述具體理由；其未敘述上訴理由者，應於上訴期間屆滿後20日
內向本院補提理由書（均須按他造當事人之人數附繕本）「切勿
逕送上級法院」。
                            書記官  藍儒鈞
中    華    民    國    98    年    12    月    21    日
附錄本案論罪科刑法條：
毒品危害防制條例第十條：施用第一級毒品者，處六月以上五年
                        以下有期徒刑。
                        施用第二級毒品者，處三年以下有期
                        徒刑。

司法院資訊處製作；財團法人民間司法改革基金會備份。
